臺灣高等法院臺南分院刑事判決　　 99年度上更(一)字第240號
上　訴　人　臺灣雲林地方法院檢察署檢察官
上　訴　人
即　被　告　陳錫卿
選任辯護人
即扶助律師　楊丕銘律師
被　　　告　許福來
選任辯護人
即扶助律師　康文彬律師
上列上訴人因被告等違反毒品危害防制條例案件，不服臺灣雲林
地方法院九十八年度訴字第五八一號中華民國九十九年三月十二
日第一審判決（起訴案號：臺灣雲林地方法院檢察署九十七年度
偵字第四０七０、四二八四號），提起上訴，判決後經最高法院
發回更審，本院判決如下：
    主  文
原判決關於陳錫卿部分撤銷。
陳錫卿無罪。
其他上訴駁回。
    理  由
一、公訴意旨略以：
(一)、被告許福來明知海洛因與甲基安非他命屬毒品危害防制條第
    二條第二項第一款、第二款所稱之第一級、第二級毒品，非
    經許可不得持有、販賣，竟與李沛霖（經原審判處有期徒刑
    十五年，提起上訴後，業經本院駁回上訴確定）、楊玉珍（
    經本院判處有期徒刑二十年，未據上訴，業已確定）共同基
    於販賣第一級、第二級毒品海洛因、甲基安非他命營利之犯
    意聯絡，在如附表一所示之時、地，販賣第一級毒品海洛因
    予張春輝、張春成。另與楊玉珍共同基於販賣第一級毒品海
    洛因及第二級毒品甲基安非他命營利之犯意聯絡，在如附表
    二所示之時、點，接續販賣第一級毒品海洛因及第二級毒品
    甲基安非他命予如附表二所示之卓明慧等人。因認被告許福
    來涉犯毒品危害防制條例第四條第一項、第二項之販賣第一
    級、第二級毒品罪嫌等語。
(二)、被告陳錫卿明知海洛因屬毒品危害防制條第二條第二項第一
    款所稱之第一級毒品，非經許可不得持有、販賣，竟與李沛
    霖基於販賣第一級毒品海洛因營利之犯意聯絡，在如附表三
    所示之時、地，販賣第一級毒品海洛因予李清源、廖國基。
    另於如附表四所示時、地，販賣第一級毒品海洛因予洪秋木
    （檢察官就被告陳錫卿販賣毒品予李清源部分，於原審九十
    八年八月二十八日準備程序，當庭更正，見原審卷第一宗第
    一二一頁背面至一二二頁；第一六０頁、第二宗第六九頁正
    、背面；又被告陳錫卿涉嫌販賣第一級毒品予楊玉珍部分業
    經原審裁定駁回起訴〈見原審卷第二宗第三至十四頁〉；且
    檢察官僅就被告陳錫卿涉嫌販賣第一級毒品原審不另為無罪
    部分上訴，就被告陳錫卿涉嫌販賣第二級毒品部分並未上訴
    ）。因認被告陳錫卿涉犯毒品危害防制條例第四條第一項之
    販賣第一級毒品罪嫌等語。
三、按犯罪事實應依證據認定之，無證據不得認定犯罪事實，刑
    事訴訟法第一百五十四條第二項定有明文。故事實之認定，
    應憑證據，如未能發現相當證據，或證據不足以證明，自不
    能以推測或擬制之方法，以為裁判基礎。而認定不利於被告
    之事實，須依積極證據，茍積極之證據不足為不利於被告事
    實之認定時，即應為有利於被告之認定，更不必有何有利之
    證據（最高法院三十年上字第八一六號判例意旨參照）。且
    刑事訴訟上證明之資料，無論其為直接或間接證據，均須達
    於通常一般之人均不致有所懷疑，而得確信其為真實之程度
    ，始得據為有罪之認定，若其關於被告是否犯罪之證明未能
    達此程度，而有合理懷疑之存在，致使無從形成有罪之確信
    ，根據「罪證有疑，利於被告」之證據法則，即不得遽為不
    利被告之認定，亦有最高法院七十六年台上字第四九八六號
    判例可參。又檢察官就被告犯罪事實，應負舉證責任，並指
    出證明之方法。刑事訴訟法第一百六十一條第一項亦定有明
    文。因此被告並無自證無罪之義務，此乃無罪推定之原則。
    是以何項卷證資料有利於被告或不利於被告，應由擔任公訴
    角色之檢察官盡其舉證之義務，此乃上開法條規定公訴人於
    刑事訴訟程序進行中應盡之法定義務。故最高法院九十二年
    台上字第一二八號判例闡明「刑事訴訟法第一百六十一條已
    於九十一年二月八日修正公布，其第一項規定：檢察官就被
    告犯罪事實，應負舉證責任，並指出證明之方法。因此，檢
    察官對於起訴之犯罪事實，應負提出證據及說服之實質舉證
    責任。倘其所提出之證據，不足為被告有罪之積極證明，或
    其指出證明之方法，無從說服法院以形成被告有罪之心證，
    基於無罪推定之原則，自應為被告無罪判決之諭知」之意旨
    甚明。
四、按被告以外之人於審判外之言詞或書面陳述，除法律有規定
    者外，不得作為證據，刑事訴訟法第一百五十九條第一項定
    有明文。查李沛霖於警詢所為之陳述，就被告許福來、陳錫
    卿而言；楊玉珍於警詢之陳述，就被告許福來而言；廖國基
    於警詢之陳述，就被告陳錫卿而言，均係被告以外之人於審
    判外之陳述，被告許福來、陳錫卿及其等辯護人既不同意作
    為證據，且不符刑事訴訟法所定得例外作為證據之情形，自
    均無證據能力。
五、公訴人認被告許福來與同案被告李沛霖、楊玉珍有如附表一
    所示之販賣第一級毒品罪嫌，無非係以同案被告李沛霖、楊
    玉珍於偵訊中之證述、證人張春輝、張春成於偵訊時之結證
    、通訊監聽譯文二份為據；訊據被告許福來堅決否認有公訴
    人所指與同案被告李沛霖、楊玉珍共同販賣第一級毒品予張
    春輝、張春成之犯行，辯稱：伊並未為任何販賣毒品之行為
    等語。其選任辯護人則以同案被告李沛霖之證述，不足證明
    被告許福來有此部分之犯行，亦無其他補強證據可證明被告
    許福來有與李沛霖、楊玉珍共同販賣毒品之情形，犯罪不能
    證明等語，為被告許福來辯護。經查：
(一)、證人李沛霖雖於偵訊時結證：張春輝、張春成二人是透過伊
    向同案被告楊玉珍購買毒品等語，嗣再改稱：張春輝、張春
    成係跟張秋城連繫等語（見偵字第四０七０號卷〈下稱偵一
    卷〉第六二頁）；然就是否與被告許福來及同案被告楊玉珍
    共同販賣毒品乙情，均為籠統不清、概括性之證述；且就張
    春輝及張春成購買毒品之方式，前後陳述不一，其所為證述
    ，是否可信，已非無疑。
(二)、證人李沛霖於原審審理時，雖一再堅稱：伊確實有幫被告許
    福來及楊玉珍販賣毒品云云，惟其亦證稱：伊幫被告許福來
    及楊玉珍販賣第一級毒品海洛因之方式，係當有人打電話表
    示要購買毒品時，被告許福來或楊玉珍叫伊將毒品拿到被告
    楊玉珍住處樓下，交易之對象伊均不認識，這幾次都不是販
    賣給張春輝或張春成。張春輝及張春成部分，係張春輝及張
    春成打電話向伊表示要購買毒品，伊當時並無毒品，因此，
    【是直接拿張春輝及張春成的錢，去向被告許福來及楊玉珍
    購買毒品】，不是被告許福來及楊玉珍要伊去販賣毒品等語
    （見原審卷第二宗第一七五至一七六頁）。核與同案被告楊
    玉珍於原審供稱：伊販賣毒品時，雖有時會請李沛霖代送毒
    品到伊住處樓下，並給李沛霖一些毒品施用，然伊並不認識
    張春輝及張春成，李沛霖販賣第一級毒品海洛因予張春輝及
    張春成之行為，與伊無關等語相符。則其販賣毒品之方式並
    不包括下列檢察官上訴理由書所指第二種共同販毒之模式，
    至為灼然。顯見證人李沛霖所證述替被告許福來及楊玉珍將
    第一級毒品海洛因交付予購買毒品之人，並非檢察官起訴意
    旨所指之張春輝及張春成。是證人李沛霖上開不利於被告許
    福來之證述，尚不足資為認定被告許福來確有如附表一所示
    犯行之證據。
(三)、證人張春輝於警詢、偵訊及原審審理中之證述，及張春成於
    警詢、偵訊中之證述，均未提及有向被告許福來購買毒品之
    情形，有各該筆錄可按。證人李沛霖與張春輝、張春成間之
    通訊監察譯文，亦未提及任何有關被告許福來之情形，有各
    該通訊監察譯文在卷可稽（見虎尾警卷第二宗第八三至八四
    頁）。
(四)、檢察官上訴意旨固以：「從被告李沛霖之供述，可知伊與被
    告許福來、同案被告楊玉珍共同之販毒模式有二，其一為：
    有欲購買毒品之人與被告許福來或楊玉珍聯絡後，由楊玉珍
    指示李沛霖攜帶毒品前往交易；其二為：有欲購買毒品之人
    與李沛霖聯絡後，由李沛霖向被告許福來、楊玉珍取得毒品
    ，並將販售毒品所得款項全部交付被告許福來及楊玉珍，李
    沛霖則因此獲得被告許福來、楊玉珍所提供的無償住宿、零
    用金、第一級毒品海洛因免費施用等做為酬勞。是被告許福
    來與李沛霖、楊玉珍就如附表一所示販賣毒品之犯行，自屬
    共同正犯無疑。…【李沛霖並無財物可供向被告許福來、楊
    玉珍購買毒品】，衡情被告許福來、楊玉珍既知李沛霖無財
    物可供購買毒品，就李沛霖交付金錢購買毒品之行為，應均
    明知是有欲購買毒品之人透過李沛霖向渠購買毒品，卻仍基
    於販售圖利之主觀犯意，將毒品交付被告李沛霖送予購毒之
    人，並收取購毒財物，是縱被告許福來、楊玉珍不認識張春
    輝及張春成二人，亦無礙於認定被告許福來、楊玉珍與李沛
    霖係共同販賣毒品海洛因予張春輝及張春成。從而，原審將
    單一販毒行為予以切割認定並錯認共犯關係，其判決有違經
    驗、論理法則。」等語。但查，同案被告李沛霖於本案係「
    單獨」販賣毒品海洛因給丁士釗、侯諾諱，業經原審判決確
    定在案（因檢察官及同案被告李沛霖就此部分均未上訴），
    足見同案被告李沛霖有能力自己販毒，並無須仰賴被告許福
    來、楊玉珍供應毒品，始能販毒，至為灼然。是檢察官上開
    因張春輝及張春成係直接拿錢向同案被告李沛霖購毒，即認
    為同案被告李沛霖與被告許福來、楊玉珍三人間，尚有上開
    第二種之共同販毒模式，尚嫌速斷。
(五)、綜上所述，本院依檢察官所提出之證據或指出之證明方法，
    均無法就被告許福來有公訴意旨所指如附表一所示之犯行產
    生確信；此外，復查無其他積極證據以資以證明被告許福來
    有公訴意旨所指此部分犯行，基於無罪推定之原則，被告許
    福來此部分犯罪不能證明，自應諭知無罪。
六、公訴意旨認被告許福來與同案被告楊玉珍有如附表二所示之
    販賣第一級、第二級毒品罪嫌，無非係以同案被告楊玉珍之
    於警詢及偵訊時之供述為主要之論據。訊據被告許福來堅決
    否認有公訴人所指之此部分販賣第一級、第二級毒品犯行，
    辯稱：伊並未為任何販賣毒品之行為。其選任辯護人則以同
    案被告楊玉珍於偵訊中對被告許福來不利之證述，前後不一
    ，亦無其他補強證據可證被告許福來有與楊珍共同販賣毒品
    之情形，且就被告許福來是否交付毒品予同案被告楊玉珍販
    賣予起訴書所載之卓明慧等人間，欠缺關連性，犯罪不能證
    明等語為被告辯護。經查：
(一)、證人即同案被告楊玉珍雖於偵訊中結證：「（何時開始販賣
    毒品？）九十六年九月份，買毒品的人會以0000000
    000號打電話給我，許福來的電話我不知道，許福來也有
    一起賣，（改稱）都是我在賣，賣的毒品是海洛因、甲基安
    非他命，李沛霖是幫我送毒品出去，黃元助也是我叫他送毒
    品出去」。「（你跟林米勇買過幾次毒品？）都是許福來跟
    他買，我不清楚」。「（你的意思是許福來買來之後，你再
    拿去賣？）是」。「（許福來是向林米勇買？）是」。「（
    許福來向林米勇買多少？）買好幾十萬元」。「（許福來買
    好幾十萬元毒品做何用？）來給我賣。」等語（見偵一卷第
    七四頁至第七四之二頁）；惟證人楊玉珍嗣於原審審理時改
    稱：「（你何時開始販賣？）九十六年四月底左右」。「（
    你販賣毒品許福來知道嗎？）事後才知道的，因為我販賣毒
    品被虎尾偵查隊抓到，他才知道」。「（你販賣的海洛因有
    跟許福來拿過嗎？）沒有」。「（許福來是否有問過你，說
    你是否有在販賣毒品？）有，因為夫妻之間，他覺得我怪怪
    的，會問，我都說沒有」。「（檢察官問你說，你的意思是
    否指許福來買了之後交給你販賣？）沒有，那是我亂講的。
    因為當時檢察官說，許福來都不承認，什麼事都推給我，因
    為這樣講，我就搞不清楚是在講哪一條，我以為是許福來卡
    到毒品那條」。「（所以你當時說許福來買了毒品交給你販
    賣，是指哪時候？）也沒有說交給我，我不知道如何講，因
    為檢察官一直問我許福來是跟誰拿的，我在九十七年已經入
    監執行了，那是我亂講的。因為檢察官當時以視訊問我的時
    候，我以為是問許福來在九十七年十月底販賣毒品那條，我
    不知道檢察官問的是九十六年四月份我販賣那條，我現在才
    搞清楚，我誤會了。」等語（見原審卷第二宗第一八六至一
    八八頁、第一九０頁）。又遍查全卷，並無查獲任意足以認
    定同案被告楊玉珍所稱被告許福來向林米勇購買毒品之證據
    ，且被告許福來是否有將購得之毒品交給楊玉珍販賣，相關
    連之證據亦付之闕如，證人楊玉珍先後所為陳述內容不一，
    已有瑕疵，而難盡信。
(二)、證人李沛霖於原審審理時雖一再堅稱：伊有幫被告許福來交
    付毒品予購買毒品之人等語（見原審卷第二宗第一七一頁）
    ；惟本案公訴人起訴被告許福來涉犯如附表二所示之販賣毒
    品時間為九十六年四月、五月間。證人楊玉珍上開證述之時
    間為九十六年九月份左右；證人李沛霖則證述幫被告許福來
    販賣毒品之時間為九十六年十月中旬左右（見原審卷第二宗
    第一七一頁背面）。證人楊玉珍及李沛霖前開證述，只能就
    被告許福來於九十六年九月或十月中旬左右，是否有販賣毒
    品犯行而為認定，尚不足據為同案被告楊玉珍前開證述被告
    許福來向案外人林米勇購買毒品後，再交付與證人楊玉珍販
    賣等情節真實性之補強證據。
(三)、證人黃元助於警詢中雖證稱：我都是到金冠電子遊藝場向被
    告許福來詢問購買毒品事宜，被告許福來都會告訴我到樓上
    找其太太楊玉珍進行交易，我都是當場與楊玉珍一手交錢一
    手交貨等語（見虎尾警卷第二宗第一二頁）；惟證人黃元助
    上開證述，並無具體時間、地點、販毒數量、交付多少金錢
    等，實無任何證據價值，亦無法作為被告許福來有如附表二
    所示之販賣第一級毒品、第二級毒品犯行之補強證據。
(四)、證人即同案被告楊玉珍所持用之門號0000000000
    號行動電話，於九十六年四月二十三日九時五分十三秒，與
    證人詹麗蓉所持用之0000000000號行動電話間之
    通訊監察譯文，及於九十六年四月十六日十時九分二十七秒
    、九十六年四月十七日二十一時十七分三十五秒、九十六年
    四月二十三日九時一分八秒，與證人洪宏明所持用之門號0
    000000000號行動電話間之通訊監察譯文，雖有提
    及「阿來」、「哥仔」、「來哥」、「我和我老公在這裡等
    你」等語，有上開通訊監察譯文可按（見西螺警卷第一三０
    、一三九、一四０、一四五頁）。證人詹麗蓉於原審審理中
    則結證：我不認識「阿來」，也沒有打給「阿來」等語（見
    原審卷第三宗第一二０、一二一頁）。又證人洪宏明經本院
    傳拘無著。綜上觀之，上開通訊監察譯文僅能證明同案被告
    楊玉珍有販賣毒品予詹麗蓉、洪宏明之事實，尚不得據以認
    定被告許福來與同案被告楊玉珍有如起附表二所示之共同販
    賣第一級、第二級毒品之犯行。
(五)、又按刑事訴訟法第一百五十六條第二項規定：被告或共犯之
    自白，不得作為有罪判決之唯一證據，仍應調查其他必要之
    證據，以察其是否與事實相符。立法旨意乃在防範被告或共
    犯自白之虛擬致與真實不符，故對自白在證據上之價值加以
    限制，明定須藉補強證據以擔保其真實性。所謂補強證據，
    係指除該自白本身之外，其他足以證明該自白之犯罪事實確
    具有相當程度真實性之證據而言，雖所補強者，非以事實之
    全部為必要，但亦須因補強證據之質量，與自白之相互利用
    ，足使犯罪事實獲得確信者，始足當之。共犯之自白，性質
    上仍屬被告之自白，縱先後所述內容一致，或經轉換為證人
    而具結陳述，仍屬不利己之陳述範疇，究非自白以外之其他
    必要證據，自不足作為證明其所自白犯罪事實之補強證據。
    依上所述，同案被告楊玉珍上開不利於被告許福來之證述，
    自不足據以認定被告許福來有公訴意旨所指之販賣第一級、
    第二級毒品犯行。從而，本院依檢察官所提出之證據或指出
    之證明方法，均無法使本院就被告許福來被訴如附表二所示
    與同案被告楊玉珍共同販賣第一級毒品海洛因及第二級毒品
    甲基安非他命之犯行，產生有罪之確信。此外，復查無其他
    積極證據以資證明被告許福來有公訴意旨所指此部分犯行，
    此部分犯罪即屬不能證明，揆諸前開說明，亦應為無罪之諭
    知。
七、公訴人認被告陳錫卿涉有如附表三所示之販賣第一級毒品罪
    嫌，無非係以證人李沛霖、李清源、廖國基之結證、證人李
    沛霖使用之行動電話0000000000通訊監察譯文二
    分為據，訊據被告陳錫卿堅決否認有公訴意旨所指之犯行，
    辯稱：伊不認識且未販賣毒品予李清源、廖國基，監聽譯文
    亦係廖國基等人與李沛霖等人之對話，伊未販賣第一級毒品
    等語；經查：
(一)、公訴意旨認被告陳錫卿涉嫌於九十六年十二月三日與同案被
    告李沛霖販賣五百元第一級毒品予李清源部分：
  1.訊據同案被告李沛霖固自白於九十六年十二月三日在雲林縣
  虎尾鎮三塊厝販賣第一級毒品海洛因予李清源未遂。證人李清
  源亦於警詢中證稱當日之通訊監察譯文（見虎尾警卷第二宗第
  六四頁背面），係伊與李沛霖聯繫購買第一級毒品海洛因事宜
  ，打完電話後就馬上向李沛霖購買五百元之第一級毒品海洛因
  云云（見虎尾警卷第二宗第二一頁）。且證人李清源於偵訊中
  結稱：「買了二次，…五百元有印象，我叫他幫我買，我說我
  要五百元，他說要我過去，我騎機車過去，地點在他家旁邊，
  我就載他去三塊厝，這一次沒有拿到毒品。」等語（見偵一卷
  第二一頁）。嗣於原審審理中結證稱：九十六年十二月三日所
  示之通訊監察譯文內容，意思是叫他幫我拿五百元海洛因，這
  次沒有拿到毒品，因為他跟我說聯絡不到人等語（見原審卷第
  三宗第八七頁）。而依當日之通訊監察譯文所示，其通話內容
  僅為證人李清源告知同案被告李沛霖要拿五百元毒品乙情，亦
  有上開通訊監察譯文可按（見虎尾警卷第二宗第六四頁背面）
  ，核與證人李清源於偵訊及原審審理中所為之上開證述相符。
  2.查證人李清源於偵訊及原審作證時，均供前即已具結，明知
    負有據實陳述之義務，否則即屬偽證，將受七年以下有期徒
    刑之重罰，乃在偵訊及原審審理時，堅稱李沛霖曾販賣伊第
    一級毒品海洛因（即附表三、編號一之2.），其證述與警詢
    不符，並無從解免李沛霖之刑事責任（李沛霖就附表三編號
    一之2.部分仍成立犯罪），足見證人李清源應非迴護李沛霖
    而故意為與警詢中不同之證述。此外，並無其他積極為證據
    ，證明其於警詢中之證述具有較可信之情況，自不能以其警
    詢之陳述，遽採為不利於被告陳錫卿之認定。因此，應認證
    人李清源於偵訊中及原審審理時之證述為可採。綜上所述，
    證人李清源於九十六年十二月三日，雖有向李沛霖聯繫欲購
    買第一級毒品海洛因，然因李沛霖回覆聯絡不到人而未完成
    交易等情，足堪認定。又李沛霖所持用之門號000000
    0000號行動電話，於九十六年十二月三日之通訊監察譯
    文，僅提及：「Ａ：阿元，要五百元的毒品」等語，有上開
    通訊監察譯文可按（見虎尾警卷第二宗第六四頁背面），亦
    無從以此推認同案被告李沛霖、被告陳錫卿與證人李清源間
    ，已就買賣毒品事宜達成意思表示之合致。
  3.綜上所述，證人李清源於九十六年十二月三日，雖有向李沛
    霖聯繫欲購買第一級毒品海洛因，然因李沛霖回覆聯絡不到
    人而未完成交易等情。本案自難僅因李清源於電話中，曾向
    李沛霖表示欲購買毒品之行為，遽認李沛霖與李清源，已達
    販賣毒品之重要內容相合致時之著手程度甚明。此外，依本
    案卷內所存之其他資料，尚無從證明被告陳錫卿與李清源或
    同案被告李沛霖間，業就買賣上開毒品事宜有何達成意思表
    示合致之情形，依上開說明，自難認被告陳錫卿有此部分之
    販賣第一級毒品犯行。
(二)、公訴意旨認被告陳錫卿與同案被告李沛霖於九十六年十二月
    二日在雲林縣虎尾鎮三塊厝，販賣海洛因予李清源一次，得
    款三千元部分：
  1.證人李清源於警詢證稱：伊使用之0000000000號
    行動電話與李沛霖使用之０九二五─一八四０八四號行動電
    話通訊監察譯文，係伊打電話要向李沛霖購買第一級毒品海
    洛因，伊向李沛霖購買過二次，第一次是在雲林縣虎尾鎮三
    塊厝的廟那裡，打完電話後就馬上向被告李沛霖購買三千元
    之第一級毒品海洛因等語（見虎尾警卷第二宗第一九至二０
    頁）。嗣於原審審理中證稱：上開所示之通訊監察譯文，係
    伊以電話與李沛霖聯絡後，約在李沛霖家，再一起前往三塊
    厝買毒品，伊有拿到三千元之第一級毒品海洛因等語（見原
    審卷第三宗第八六頁）。同案被告李沛霖對上開交付第一級
    毒品海洛因之時間、地點及價格亦不否認（見原審卷第二宗
    第六九頁），此外，亦有同案被告李沛霖所持用之門號00
    00000000號行動電話，與證人李清源所持用之門號
    0000000000號行動電話之通訊監察譯文可按（見
    虎尾警卷第二宗第六四頁背面）。足認同案被告李沛霖此次
    交付第一級毒品海洛因予證人李清源之時間為九十六年十二
    月二日、地點為雲林縣虎尾鎮三塊厝的廟附近、販賣價格為
    三千元等情，堪以認定（此部分業經檢察官於原審審理中更
    正如上所述）。
  2.證人李清源雖於偵訊中改稱：伊係拿錢請李沛霖幫伊購買第
    一級毒品海洛因，並非向李沛霖購買云云（見偵一卷第二０
    頁）。同案被告李沛霖於原審亦一度辯稱伊並未於九十六年
    十二月二日販賣第一級毒品海洛因予李清源，係李清源以電
    話聯絡伊後，與伊一同前往三塊厝向被告陳錫卿購買第一級
    毒品海洛因云云（見原審卷第二宗第一七三、一七四頁）；
    惟李沛霖與李清源上開行動電話間之通訊監察譯文為：「Ａ
    （李清源）：我阿元，同梯仔，你知道嗎？Ｂ（李沛霖）：
    我知。Ａ：你那裡八一仔多少？剩多少？Ｂ：三千，剩少少
    。Ａ：在哪裡？Ｂ：三塊厝仔。」等語，係李清源主動向李
    沛霖詢問有多少「八一」（即第一級毒品海洛因重量八分之
    一錢），李沛霖回答剩三千元。足見當時李沛霖持有價格為
    三千元、重量為八分之一錢之第一級毒品海洛因。此外，李
    清源亦證稱：到達三塊厝後，伊並未進去，而在外面等等語
    （見原審卷第三宗第八六頁背面）。李清源既未與李沛霖一
    同進入三塊厝之房屋內，李沛霖當時亦持有價格為三千元、
    重量為八分之一錢之第一級毒品海洛因，並且將上開第一級
    毒品海洛因交付予李清源，再自李清源處得款三千元，自難
    僅以李清源主觀上認係請李沛霖代購第一級毒品海洛因，遽
    認李沛霖並未販賣第一級毒品海洛因予李清源，或認被告陳
    錫卿有共同販賣第一級毒品海洛因予李清源之犯行。因此，
    證人李清源此部分之證述，尚難採為不利於被告陳錫卿之認
    定，至為灼然。
  3.檢察官上訴意旨認：「同案被告李沛霖已供承伊於九十六年
    十二月間是幫被告陳錫卿販賣毒品，【其本身並無財物購買
    毒品】，是原審既認定同案被告李沛霖有於九十六年十二月
    二日販賣毒品予李清源，佐以同案被告李沛霖之上開供述及
    被告陳錫卿確實住在三塊厝等情，應堪認定同案被告李沛霖
    該次販賣毒品予李清源之犯行，係與被告陳錫卿共同為之，
    縱被告陳錫卿並不認識李清源，亦無礙於認定被告陳錫卿有
    透過同案被告李沛霖販賣毒品予李清源以圖利之主觀犯意（
    分工模式：被告陳錫卿提供毒品，同案被告李沛霖尋找購毒
    者），從而，原審錯認同案被告李沛霖與被告陳錫卿之共犯
    關係，其判決有違經驗、論理法則。」等語；惟查，同案被
    告李沛霖於本案係「單獨」販賣毒品海洛因給丁士釗、侯諾
    諱，業經原審判決確定在案（因檢察官及同案被告李沛霖就
    此部分均未上訴），足見被告李沛霖有能力自己販毒，而無
    須仰賴被告陳錫卿供應毒品，始能販毒，至為灼然。是檢察
    官上開因李清源與同案被告李沛霖於偵訊時翻異前詞，改稱
    一同至被告陳錫卿之三塊厝住處購毒等語，遽認被告陳錫卿
    有公訴意旨所指之此部分犯行，此外，復查無其他積極證據
    ，足認被告陳錫卿涉有公訴人所指之此部分犯行，揆諸前揭
    判例意旨，依法自應諭知被告陳錫卿此部分無罪。
(三)、公訴意旨認被告陳錫卿於九十六年十一月二十八日販賣第一
    級毒品予廖國基部分：
  1.查，同案被告李沛霖與證人廖國基間於九十六年十一月二十
    八日十時四分之電話監聽譯文為（見虎尾警卷第二宗第六五
    頁）：
    廖國基：阿國仔，我阿弟仔，上回吃（呷）你這（濟）五０
            ０那個（希累），你還記得嗎（你擱Ａ記Ａ嘸），
            阿偉的朋友。
    李沛霖：嘿！
    廖國基：現在還有嗎（季嗎敢擱有）？
    李沛霖：現在（季嗎），有啦（有累）。
    廖國基：啊吃（呷）你這（濟）一張，好嗎（嘸）？
    李沛霖：你現在人在那裡（你季嗎人累追）？
    廖國基：我人在（人累）二崙仔。
    李沛霖：你朝（對）三塊厝、惠來厝這裡來好嘸？
    廖國基：太遠了，我等下要去若瑟醫院。
    李沛霖：好，去若瑟醫院。
    依該通話內容，廖國基係向李沛霖購買毒品。李沛霖原希望
    能在雲林縣虎尾鎮三塊厝、惠來厝附近交易，但因廖國基要
    去若瑟醫院，二人始改到若瑟醫院交易。依該通話內容，並
    不能證明與被告陳錫卿有何關係。
  2.證人李沛霖於偵訊時結證係於九十六年十一月開始幫陳錫卿
    販賣毒品，買主都是打給陳錫卿，然後陳錫卿叫伊拿毒品去
    給對方，買主伊不認識等語（見偵一卷第六一頁）。然依上
    開電話通訊監聽譯文所示，不但李沛霖認識買主廖國基，且
    廖國基係直接電話向李沛霖而非透過李沛霖向被告陳錫卿購
    買毒品，足見證人李沛霖所供不利於被告陳錫卿之部分實與
    監聽譯文內容嚴重矛盾；證人李沛霖嗣於原審審理時改稱：
    伊係於九十六年十一月三十日開始幫陳錫卿賣毒品，伊認識
    廖國基，廖國基係打電話與其聯絡後，再一起到雲林縣虎尾
    鎮三塊厝向陳錫卿買毒品，伊未販賣廖國基毒品等語（見原
    審卷第二宗第一七一、一七四、一八０頁）。證人廖國基亦
    結證稱：「（你如何與李沛霖合資購買？）我打電話給李沛
    霖，我約李沛霖在三塊厝廟旁見面，我跟他說我們各自出五
    百元向陳錫卿買海洛因，時間忘了，買了一次」。「（在警
    察局說九十六年十一月二十八日？）是」。「（為何在警察
    局說是向李沛霖買毒品？）我們見面後，李沛霖沒有毒品，
    後來李沛霖才帶我去陳錫卿那裡，我們各自買五百元」。「
    （為何你在電話中說是要向李沛霖買？）本來是要跟他買，
    後來，他說沒有，才去向陳錫卿買」。「（打電話給李沛霖
    是要向李沛霖買毒品？）是，他在電話中有答應，並叫我過
    去（見偵二卷第二四至二五頁）。又證人李沛霖於原審準備
    程序復證稱：「（對於下列證據資料有何意見……。）李清
    源及廖國基的毒品來源都是從陳錫卿那邊來的，我是有與他
    們合買，另外是他們拿錢給我，我向陳錫卿拿給他，他們也
    都有在場（見原審卷第一宗第一二三頁背面）。然證人廖國
    基於原審結證稱：「（在三塊厝你如何拿到毒品？）我去後
    ，我在外面，李沛霖進去裡面」。「（李沛霖出來後呢？）
    李沛霖出來後拿給我，我就走了」（見原審卷第三宗第九０
    頁背面、九一頁）。二人就是否一起前往被告陳錫卿住處取
    得毒品，證述亦不相同。證人廖國基於原審復結證稱：在若
    瑟醫院該次（即九十六年十一月二十八日）係先去申辦電話
    ，電話辦好後，再打電話給李沛霖換取毒品，後來以該辦好
    之電話向被告陳錫卿換取毒品等語（見原審卷第三宗第九０
    頁背面）；此與之前證述係與李沛霖各出五百元向陳錫卿買
    毒品，亦不相符。綜上所述，廖國基究以辦好之手機向被告
    陳錫卿換毒品或係與同案被告李沛霖各出五百元向被告陳錫
    卿購買毒品，毒品之交易地點係在雲林縣虎尾鎮三塊厝被告
    陳錫卿住處或若瑟醫院、廖國基向被告陳錫卿購買毒品時係
    由同案被告李沛霖進入被告陳錫卿住處或廖國基與李沛霖二
    人同往被告陳錫卿住處等情，二人所供均不相符，已難採信
    。且依上開電話通聯譯文，亦無法認定被告陳錫卿與李沛霖
    、廖國基二人間有何交易往來。再觀之同案被告李沛霖於原
    審供稱於九十六年十一月三十日始開始為被告陳錫卿販賣毒
    品，已如上述，李沛霖亦無於同年十一月二十八日幫忙被告
    陳錫卿販賣毒品予廖國基之理，且與李沛霖與廖國基間於九
    十六年十一月二十八日之通聯譯文明顯不符。足認同案被告
    李沛霖、證人廖國基證稱九十六年十一月二十八日各別出資
    五百元向被告陳錫卿購買第一級毒品之證述，不可採信。至
    九十六年十二月二日廖國基與李沛霖間之通聯譯文，檢察官
    並未以該日被告陳錫卿有販賣毒品予廖國基，自亦不足為被
    告陳錫卿之不利證據，併此敘明。
(四)、公訴意旨認被告陳錫卿涉有如附表四所示販賣第一級毒品予
    洪秋木之犯行，無非係以：證人洪秋木於警詢及偵訊中之證
    述、被告陳錫卿所持用之門號0000000000號行動
    電話與證人洪秋木所持用之門號0000000000號行
    動電話間之通訊監察譯文為主要論據。訊據被告陳錫卿堅決
    否認有何販賣第一級毒品海洛因予洪秋木之犯行，辯稱：伊
    並無販賣毒品之行為等語。辯護人則以：證人洪秋木自陳於
    八十一年起至今有施用毒品之習慣，所購買之毒品次數不計
    其數，對於購買毒品之時間、地點應無法為詳實之記憶，尤
    其證人洪秋木就被告陳錫卿被訴販賣毒品予伊之時間為九十
    七年一月間，證人洪秋木於法院九十九年二月二日審理時，
    竟仍清楚記得係在九十七年一月九日向被告陳錫卿購買毒品
    ，顯與經驗法則有違，不足採信，此外並無其他積極證據證
    明被告陳錫卿犯罪等語為被告陳錫卿辯護；經查：
  1.證人洪秋木雖於警詢中證稱：伊約向被告陳錫卿購買過四至
    五次第一級毒品海洛因，最後一次係於九十七年一月九日十
    五至十七時許，到被告陳錫卿家中購買，當時購買了二千元
    之毒品等語（見虎尾警卷第二宗第三五頁背面）。嗣於偵訊
    中結證稱：伊向被告陳錫卿購買毒品，係在九十七年一月九
    日到被告陳錫卿家中，購買二千元之第一級毒品海洛因，在
    這之前一星期在綽號「阿川」家中，向被告陳錫卿購買三千
    元之第二級毒品甲基安非他命云云（見偵一卷第二七頁）。
    然證人洪秋木於原審審理時結證稱：伊於偵訊中證稱向被告
    陳錫卿購買第一級毒品海洛因及第二級毒品甲基安非他命，
    實際上是同一天，都在九十七年一月九日，嗣又改稱九十七
    年一月九日前一星期有向被告陳錫卿購買第二級毒品甲基安
    非他命三千元，即可能是在一月二日或三日等語（見原審卷
    第三宗第九四至九六頁）。
  2.查證人洪秋木有施用毒品之習慣，其對於各次購買毒品之時
    間、地點、價格等細節是否均能詳實記憶，已有可疑，此觀
    諸證人洪秋木於原審審理時之證述多為「忘記了」，且無法
    確定購買之時間等語自明。另依證人洪秋木之證述，伊向被
    告陳錫卿購買第二級毒品甲基安非他命之時間可能在九十七
    年一月二日或三日，業如前述。再觀之證人洪秋木與被告陳
    錫卿之通訊監察譯文所示，伊與被告陳錫卿之通話內容雖有
    提及毒品欠款，然其通訊之時間為九十六年十二月二十日及
    同年月二十三日，有上開通訊監察譯文可按（見虎尾警卷第
    二宗第一００頁背面、第一０二頁）。因此，上開通訊監察
    譯文，僅能證明證人洪秋木確實與被告陳錫卿間，於九十六
    年十二月二十日及同年月二十三日，有以電話聯繫之事實，
    而不足作為證人洪秋木前開有向被告陳錫卿購買毒品之補強
    證據。另因本件公訴人起訴被告陳錫卿販賣毒品予洪秋木之
    犯罪時間為九十七年一月九日及上開時間之前一星期，而前
    開通話內容為九十六年十二月二十日及同年月二十三日，已
    非檢察官原起訴範圍內，本院即無從就此為審酌，附此敘明
    。
  3.綜上所述，本件既無其他補強證據足資證明證人洪秋木於警
    詢、偵訊及本院審理時，就如附表四所示部分，所為不利於
    被告陳錫卿之證述為真實，揆諸前開最高法院判決意旨，自
    不能單以證人洪秋木之證述，遽為被告陳錫卿此部分有罪之
    認定。
(五)、綜上所述，依公訴人所舉之證據，尚不足據以證明被告陳錫
    卿有公訴意旨所指之販賣第一級毒品之犯行，此外，復查無
    其他積極證據，足認被告陳錫卿有公訴意旨所指之犯行，自
    屬不能證明其犯罪，揆諸最高法院上揭判例意旨，依法自應
    諭知被告無罪。
八、撤銷改判部分
    本件既不能證明被告陳錫卿有販賣第一級毒品予廖國基、李
    清源之犯行，自應為被告陳錫卿無罪之判決。原審未詳予調
    查，遽認被告陳錫卿有販賣第一級毒品予廖國基之犯行，論
    以毒品危害防制條例第四條第一項之販賣第一級毒品罪；另
    對公訴意旨認被告陳錫卿販賣第一級毒品予李清源部分，不
    另為無罪之諭知，自有未合。檢察官上訴意旨指摘被告陳錫
    卿有販賣第一級毒品予李清源部分，固屬無據；但被告陳錫
    卿上訴意旨指摘原判決不當，為有理由，自應由本院就被告
    陳錫卿被訴販賣第一級毒品部分，予以撤銷改判如主文第二
    項所示。
九、上訴駁回部分
    原審因以被告許福來犯罪不能證明，而為被告許福來無罪之
    判決，核無不合。檢察官上訴意旨仍執陳詞，指摘原判決不
    當，核無理由，應予駁回。
十、據上論斷，應依刑事訴訟法第三百六十八條、第三百六十九
    條、第三百六十四條、第三百零一條第一項，判決如主文。
本案經檢察官謝錫和到庭執行職務。
中    華    民    國    100   年    5     月    11    日
                      刑事第二庭審判長法  官  葉居正
                                      法  官  張桂美
                                      法  官  陳春長
以上正本證明與原本無異。
檢察官如不服本判決應於收受本判決後10日內向本院提出上訴書
，其未敘述上訴理由者並得於提起上訴後10日內向本院補提理由
書。
                                      書記官  邱如
中    華    民    國   100    年    5     月    11    日
 附表一：
 ┌──┬────┬────────┬───────┬───────┬───┐
 │編號│販賣毒品│販賣毒品時間、次│販賣毒品地點  │販賣毒品之價格│是否完│
 │    │之對象  │數              │              │（新臺幣）    │成交易│
 ├──┼────┼────────┼───────┼───────┼───┤
 │一  │張春輝  │1.96年11月2日或3│1.雲林縣虎尾鎮│1.海洛因5百元 │1.是  │
 │    │        │  日            │  燦坤量販店附│              │      │
 │    │        │                │  近          │              │      │
 │    │        │2.96年11月4日或5│2.同上        │2.海洛因5百元 │2.是  │
 │    │        │  日            │3.不詳        │3.海洛因5百元 │3.是  │
 │    │        │3.96年12月1日   │              │              │      │
 ├──┼────┼────────┼───────┼───────┼───┤
 │二  │張春成  │1.96年12月1日   │1.雲林縣虎尾鎮│1.海洛因1千元 │1.是  │
 │    │        │                │  大華加油站  │              │      │
 │    │        │2.同日          │2.不詳        │2.海洛因5百元 │2.是  │
 └──┴────┴────────┴───────┴───────┴───┘
 附表二：
 ┌──┬────┬────────┬───────┬───────┬───┐
 │編號│販賣毒品│販賣毒品時間、次│販賣毒品地點  │販賣毒品之價格│是否完│
 │    │之對象  │數              │              │（新臺幣）    │成交易│
 ├──┼────┼────────┼───────┼───────┼───┤
 │一  │卓明慧  │1.96年4月23日12 │1.雲林縣崙背鄉│1.海洛因5百元 │1.是  │
 │    │        │  時44分許      │  西榮村西安路│              │      │
 │    │        │                │  53巷16號楊玉│              │      │
 │    │        │                │  珍住處      │              │      │
 │    │        │2.96年4月24日20 │2.楊玉珍住處  │2.海洛因1千元 │2.是  │
 │    │        │  時59分許      │              │              │      │
 │    │        │3.96年4月28日上 │3.不詳        │3.海洛因5百元 │3.是  │
 │    │        │  午某時許      │              │              │      │
 │    │        │4.96年4月30日15 │4.雲林縣崙背鄉│4.海洛因5百元 │4.是  │
 │    │        │  時28分許      │  洞庭湖理髮院│              │      │
 │    │        │                │  旁          │              │      │
 │    │        │5.96年4月30日22 │5.楊玉珍住處  │5.海洛因5百元 │5.是  │
 │    │        │  時43分許      │              │              │      │
 │    │        │6.96年5月1日某時│6.楊玉珍住處  │6.海洛因5百元 │6.是  │
 │    │        │  許            │              │              │      │
 │    │        │7.96年5月2日某時│7.廖國益住處忠│7.海洛因5百元 │7.是  │
 │    │        │  許            │  孝街旁之公園│              │      │
 │    │        │8.96年5月8日某時│8.同上        │8.海洛因5百元 │8.是  │
 │    │        │  許            │              │              │      │
 ├──┼────┼────────┼───────┼───────┼───┤
 │二  │黃元助  │1.96年4月16日23 │1.楊玉珍住處  │1.海洛因1千元 │1.是  │
 │    │        │  時42分許      │              │              │      │
 │    │        │2.96年4月22日21 │2.楊玉珍住處  │2.海洛因5百元 │2.是  │
 │    │        │  時27分許      │              │              │      │
 │    │        │3.96年4月23日11 │3.楊玉珍住處  │3.海洛因5百元 │3.是  │
 │    │        │  時11分許      │              │              │      │
 │    │        │4.96年4月29日10 │4.楊玉珍住處  │4.海洛因1千元 │4.是  │
 │    │        │  時11分許      │              │              │      │
 ├──┼────┼────────┼───────┼───────┼───┤
 │三  │張建成  │1.96年4月14日23 │1.雲林縣二崙鄉│1.甲基安非他命│1.是  │
 │    │        │  時33分許      │  油車村文化路│  1千元       │      │
 │    │        │                │  蕭佑乾租屋處│              │      │
 │    │        │2.96年4月16日19 │2.楊玉珍住處  │2.甲基安非他命│2.是  │
 │    │        │  時52分許      │              │  1千元       │      │
 │    │        │3.96年4月25日某 │3.楊玉珍住處  │3.甲基安非他命│3.是  │
 │    │        │  時許          │              │  1千元       │      │
 ├──┼────┼────────┼───────┼───────┼───┤
 │四  │蕭佑乾  │1.96年4月14日23 │1.蕭佑乾租屋處│1.甲基安非他命│1.是  │
 │    │        │  時33分許      │              │  1千元       │      │
 │    │        │2.96年4月15日3時│2.楊玉珍住處附│2.甲基安非他命│2.是  │
 │    │        │  35分許        │  近之順安宮  │  1千元       │      │
 │    │        │3.96年4月20日13 │3.楊玉珍住處  │3.甲基安非他命│3.是  │
 │    │        │  時40分許      │              │  1千元       │      │
 │    │        │4.96年4月21日18 │4.楊玉珍住處  │4.甲基安非他命│4.是  │
 │    │        │  時42分許      │              │  1千元       │      │
 ├──┼────┼────────┼───────┼───────┼───┤
 │五  │許昭文  │1.96年4月14日23 │1.蕭佑乾租屋處│1.甲基安非他命│1.是  │
 │    │        │  時33分許      │              │  2 千元（轉交│      │
 │    │        │                │              │  予蕭佑乾、張│      │
 │    │        │                │              │  建成）      │      │
 │    │        │2.96年4月15日3時│2.楊玉珍住處附│2.甲基安非他命│2.是  │
 │    │        │  35分許        │  近之順安宮  │  1 千元（與蕭│      │
 │    │        │                │              │  佑乾合購）  │      │
 │    │        │3.96年4月15日12 │3.楊玉珍住處  │3.甲基安非他命│3.是  │
 │    │        │  時29分許      │              │  1千元       │      │
 │    │        │4.96年4月18日某 │4.楊玉珍住處  │4.甲基安非他命│4.是  │
 │    │        │  時許          │              │  5百元       │      │
 │    │        │5.96年4月20日13 │5.楊玉珍住處  │5.甲基安非他命│5.是  │
 │    │        │  時40分許      │              │  1千元       │      │
 │    │        │6.96年4月21日18 │6.楊玉珍住處  │6.甲基安非他命│6.是  │
 │    │        │  時42分許      │              │  5百元       │      │
 │    │        │7.96年4月22日11 │7.楊玉珍住處  │7.甲基安非他命│7.是  │
 │    │        │  時33分許      │              │  1千元       │      │
 │    │        │8.96年4月24日19 │8.楊玉珍住處  │8.甲基安非他命│8.是  │
 │    │        │  時59分許      │              │  5百元       │      │
 │    │        │9.96年4月29日14 │9.嘉義縣大林醫│9.海洛因1千5百│9.是  │
 │    │        │  時許          │  院          │  元          │      │
 │    │        │10.96年5月3日   │10.蕭佑乾租屋 │10.海洛因及甲 │10.是 │
 │    │        │                │   處         │   基安非他命 │      │
 │    │        │                │              │   各1千元    │      │
 ├──┼────┼────────┼───────┼───────┼───┤
 │六  │黃義貿  │96年4月間，買過3│楊玉珍住處    │每次買海洛因5 │是    │
 │    │        │、4次           │              │百元或1千元   │      │
 ├──┼────┼────────┼───────┼───────┼───┤
 │七  │李啟峰  │1.96年4月21日18 │1.不詳        │1.海洛因1千元 │1.否  │
 │    │        │  時20分許      │              │              │      │
 │    │        │2.96年5月1日17時│2.雲林縣西螺果│2.海洛因1千元 │2.是  │
 │    │        │  58分許        │  菜市場出口處│              │      │
 ├──┼────┼────────┼───────┼───────┼───┤
 │八  │詹麗蓉  │1.96年4月23日9時│1.楊玉珍住處  │1.海洛因1千元 │1.是  │
 │    │        │  5分許         │              │              │      │
 │    │        │2.96年4月23日15 │2.楊玉珍住處  │2.海洛因1千元 │2.是  │
 │    │        │  時許          │              │              │      │
 ├──┼────┼────────┼───────┼───────┼───┤
 │九  │許雅婷  │1.96年4月29日13 │1.楊玉珍住處  │1.甲基安非他命│1.是  │
 │    │        │  時許          │              │  1千元       │      │
 │    │        │2.96年5月3日17時│2.雲林縣麥寮鄉│2.甲基安非他命│2.是  │
 │    │        │  許            │  崙後村沙崙後│  1千元       │      │
 │    │        │                │  169號許雅婷 │              │      │
 │    │        │                │  住處        │              │      │
 │    │        │3.96年5月6日14時│3.楊玉珍住處  │3.甲基安非他命│3.是  │
 │    │        │  許            │              │  1千元       │      │
 ├──┼────┼────────┼───────┼───────┼───┤
 │十  │洪宏明  │1.96年4月14日11 │1.台塑麥寮六輕│1.海洛因1千元 │1.是  │
 │    │        │  時20分許      │  廠道路      │              │      │
 │    │        │2.96年4月16日8時│2.楊玉珍住處  │2.海洛因2千元 │2.是  │
 │    │        │  20分許        │              │              │      │
 │    │        │3.96年4月16日11 │3.台塑麥寮六輕│3.海洛因2千元 │3.是  │
 │    │        │  時許          │  廠道路      │              │      │
 │    │        │4.96年4月18日12 │4.台塑麥寮六輕│4.海洛因1千元 │4.是  │
 │    │        │  時11分許      │  廠          │              │      │
 │    │        │5.96年4月20日20 │5.台塑麥寮六輕│5.海洛因1千5百│5.是  │
 │    │        │  時35分許      │  廠南門道路  │  元          │      │
 │    │        │6.96年4月22日10 │6.台塑麥寮六輕│6.海洛因1千5百│6.是  │
 │    │        │  時27分許      │  廠外環道路  │  元          │      │
 │    │        │7.96年4月29日9時│7.台塑麥寮六輕│7.海洛因1千5百│7.是  │
 │    │        │  1分許         │  廠南門道路  │  元          │      │
 │    │        │8.96年4月28日19 │8.雲林縣麥寮鄉│8.海洛因1千至1│8.是  │
 │    │        │  時50分許      │  橋頭村台17線│  千5百元     │      │
 │    │        │                │  六輕宿舍    │              │      │
 │    │        │9.96年5月1日9時4│9.六輕宿舍    │9.海洛因1千元 │9.是  │
 │    │        │  分許          │              │              │      │
 └──┴────┴────────┴───────┴───────┴───┘
 附表三：
 ┌──┬────┬────────┬───────┬───────┬───┐
 │編號│販賣毒品│販賣毒品時間、次│販賣毒品地點  │販賣毒品之價格│是否完│
 │    │之對象  │數              │              │（新臺幣）    │成交易│
 ├──┼────┼────────┼───────┼───────┼───┤
 │一  │李清源  │1.96年12月2日   │1.雲林縣虎尾鎮│1.海洛因3千元 │1.是  │
 │    │        │                │三塊厝        │              │      │
 │    │        │                │              │              │      │
 │    │        │2.96年12月3日   │2.三塊厝      │2.海洛因5百元 │2.否  │
 ├──┼────┼────────┼───────┼───────┼───┤
 │二  │廖國基  │96年11月28日    │雲林縣虎尾鎮下│海洛因1千元   │是    │
 │    │        │                │溪里下溪12號陳│              │      │
 │    │        │                │錫卿住處      │              │      │
 └──┴────┴────────┴───────┴───────┴───┘
 附表四：
 ┌──┬────┬────────┬───────┬───────┬───┐
 │編號│販賣毒品│販賣毒品時間、次│販賣毒品地點  │販賣毒品之價格│是否完│
 │    │之對象  │數              │              │（新臺幣）    │成交易│
 ├──┼────┼────────┼───────┼───────┼───┤
 │一  │洪秋木  │1.97年1月9日    │1.陳錫卿住處  │1.海洛因2千元 │1.是  │
 │    │        │2.上開時間之前1 │2.雲林縣虎尾鎮│2.甲基安非他命│2.是  │
 │    │        │  星期          │  惠來里阿川家│  3千元       │      │
 └──┴────┴────────┴───────┴───────┴───┘